# 债务重组

提问人：stoneinsea 时间：2021-03-20 08:05:06
请教：公司因客户经营不善还款困难，将原应收款项给予部分减免，是按照债务重组准则核算么？该部分款项已计提坏账准备，计入投资收益金额（债务重组损失）是应收账款净值与减免金额的差额么，谢谢！

回答人：chenyiwei
属于债务重组，适用债务重组准则。计入投资收益的金额是应收款项的原账面价值（已扣减原计提的坏账准备）与最终收回金额之间的差额。

提问人：wx_61526d7c54c2 时间：2021-09-28 09:49:32
陈版主，请教个债务重组的问题。
甲方 18 年年初确认了一笔对乙方的其他应收款，由于乙方财务状况恶化， 18 年年末签了债务重组协议，协议约定乙方用其房产抵债，但这房产没有过户给甲方，而是采取拍卖的方式，拍卖所得款项支付给甲方，剩余款项均不追究。
我的问题是：
1 、假设 18 年年初确认的其他应收款是谨慎的， 18 年年末是否需要根据债务重组协议进行会计处理，即确认一项新资产，同时将新资产的公允价值与账面价值（账面余额减坏账）的差计入营业外支出（ 18 年按照旧债务重组准则处理）。
2 、由于乙方不是直接用其房产抵债的，账面无法确认为固定资产，是否是根据 18 年的挂牌价或评估价重新确认一项其他应收款，但这样存在一个问题，就目前来看当时的挂牌价/评估价跟现价差异较大，确认为其他应收款的话无法真实反应新资产的价值，是否能确认为交易性金融资产，后续根据公允价值变动调整账面价值？
3 、在债务重组的时点乙方偿还了一笔款项，这笔款项认为他是债务偿还（影响减值损失）还是债务重组利得（旧准则影响营业外支出，新准则影响投资收益）的一部分。这个问题的判断依据是不是该笔款项是在债务重组合同签订之前偿还还是签订之后偿还？
麻烦陈版主拨冗解答，感恩

回答人：chenyiwei
1 、如果约定以房产抵债，后续该房产的可变现金额直接影响该债权的最终可收回金额，则可以在抵债协议生效时，按照该房屋的可变现净值确认为一项其他流动/非流动资产（不超过该债权的原账面价值），与该债权的原账面价值之间的差额确认为投资收益（老准则下为营业外支出）。
2 、在债务重组的时点乙方偿还了一笔款项，应首先作为债务偿还处理，将剩余债权纳入重组范围。

提问人：wx_61526d7c54c2 时间：2021-10-02 08:05:06
陈版主，债务重组时将换入的资产计入到其他流动/非流动资产，实际收到的款项与其他流动/非流动资产的差额（可能高也可能低）应进行处理呢？作为债务重组的利得损失计入营业外收支还是按照资产处置处理计入资产处置收益

回答人：chenyiwei
按照资产处置处理计入资产处置收益。